臺灣臺中地方法院民事裁定
111年度聲字第203號
聲  請  人  鴻綺機械股份有限公司

法定代理人  謝月桃  


相  對  人  立興鞋業有限公司

法定代理人  陳素珍  
上列當事人間聲請停止執行事件，本院裁定如下：
    主    文
聲請人供擔保新臺幣338,000元後，本院111年度司執字第64285
號返還買賣價金強制執行事件之強制執行程序，於本院111年度
訴字第1895號債務人異議之訴等事件裁判確定、和解或撤回起訴
前，應暫予停止。
    理      由
一、按強制執行程序開始後，除法律另有規定外，不停止執行。
    有回復原狀之聲請，或提起再審或異議之訴，或對於和解為
    繼續審判之請求，或提起宣告調解無效之訴、撤銷調解之訴
    ，或對於許可強制執行之裁定提起抗告時，法院因必要情形
    或依聲請定相當並確實之擔保，得為停止強制執行之裁定，
    強制執行法第18條定有明文。又法院依強制執行法第18條第
    2項定擔保金額而准許停止強制執行之裁定者，該項擔保係
    備供債權人因停止執行所受損害之賠償，其數額應依標的物
    停止執行後，債權人未能即時受償或利用該標的物所受之損
    害額，或其因另供擔保強制執行所受之損害額定之，非以標
    的物之價值或其債權額為依據（最高法院91年台抗字第429
    號、91年台抗字第111號裁定參照）。另執行債權倘為金錢
    債權，債權人因執行程序停止，致受償時間延後，通常應可
    認係損失停止期間利用該債權總額所能取得之利息。而遲延
    之債務，以支付金錢為標的者，債權人得請求依法定利率計
    算之遲延利息；應付利息之債務，其利率未經約定，亦無法
    律可據者，週年利率為5%，民法第233條第1項前段、第203
    條定有明文。此項遲延利息之本質屬於法定損害賠償，亦可
    據為金錢債權遲延受償所可能發生損害之賠償標準（最高法
    院105年度台抗字第33號裁定參照）。
二、經查：
（一）本件聲請人以其已向本院提起債務人異議之訴等事件為由
      ，聲請裁定停止本院111年度司執字第64285號返還買賣價
      金強制執行事件（下稱系爭執行事件）之執行程序，業據
      提出本院於民國111年6月30日收文之債務人異議之訴起訴
      狀影本為證（見本院卷第15至23頁) 。而系爭執行事件現
      尚未終結，聲請人對相對人提起之債務人異議之訴等事件
      ，現由本院以111年度訴字第1895號審理中等情，亦據本
      院調閱系爭執行事件卷及上開債務人異議之訴等事件卷宗
      查核無訛。是聲請人以其已提起債務人異議之訴為由，依
      強制執行法第18條第2項之規定，聲請供擔保停止系爭執
      行事件之強制執行程序，核屬有據，應予准許。
（二）至於聲請人應提供之擔保金額，依前揭說明，法院酌定擔
      保金額時，應僅斟酌相對人因停止執行未能即時受償所受
      之損害額定之。經審核系爭執行事件案證結果，本件相對
      人係提出本院105年度訴字第1456號判決、臺灣高等法院
      臺中分院107年度上字第71號判決、最高法院111年度台上
      字第39號裁定及確定證明為執行名義，請求強制執行之金
      額為：聲請人應給付相對人新臺幣（下同）156萬元，及
      自105年5月31日起至清償日止，按年息5%計算之利息。則
      相對人聲請執行之債權為金錢債權，依前揭說明，其因執
      行程序停止，致受償上開金錢債權之時間延後，通常應可
      認係損失停止期間利用該債權總額所能取得之按法定遲延
      利息年息5%計算之利息。
（三）本件聲請人所提起之上開債務人異議之訴等事件之訴訟標
      的金額為256萬元，已逾民事訴訟法第466條第1項所定數
      額，屬得上訴第三審之事件，至三審裁判始告終結，其期
      間可推定為4年4個月（參照各級法院辦案期限實施要點第
      2條規定：民事第一審審判案件期限1年4個月、民事第二
      審審判案件期限2年、民事第三審審判案件期限1年）。依
      此計算，則相對人因停止強制執行未能及時受償之可能損
      害金額為338,000元｛計算式：1,560,000×5%×（4＋4/12）=
      338,000｝。是本院認聲請人應提供之擔保金額以338,000
      元為適當。
三、依強制執行法第18條第2項裁定如主文。
中　　華　　民　　國　　111 　年　　7 　　月　　15　　日
                  民事第四庭    法  官  黃渙文
正本係照原本作成。
如不服本裁定應於送達後10日內向本院提出抗告狀，並繳納抗告
費新臺幣1,000元。
中　　華　　民　　國　　111 　年　　7 　　月　　15　　日
                                書記官  游語涵